【裁判字號】    91,易,3718
【裁判日期】    920728
【裁判案由】    詐欺等
【裁判全文】
臺灣高雄地方法院刑事判決                     九十一年度易字第三七一八號
    公  訴  人  臺灣高雄地方法院檢察署檢察官
    被      告  癸○○
    選任辯護人  盧俊誠律師
    被      告  壬○○
    選任辯護人  吳建勛律師
                張清雄律師
                游雪莉律師
右列被告因詐欺等案件，經檢察官提起公訴（八十九年度偵字第一七一二七號），本
院判決如左：
    主  文
癸○○、壬○○均無罪。
    理  由
一、公訴意旨略以：被告癸○○係設於高雄縣旗山鎮○○○路六八九號『博愛醫院』
    院長，綜理住院醫療院務兼婦產科醫師；而被告壬○○則為該醫院行政部門主任
    ，負責該院財務、行政管理，二人為夫妻關係，聘僱案外人丙○○為醫師，案外
    人洪靜慧負責住院健保費之申報，案外人己○○負責門診健保費之申報業務（該
    三人均另經公訴人為不起訴處分）。被告癸○○、壬○○為圖向簽訂特約醫療保
    險給付之中央健康保險局（下稱健保局）高屏分局詐取更多之門診及住院醫療保
    險費用，竟共同意圖為自己不法之所有，並基於概括犯意聯絡，自民國八十五年
    二月起至八十九年五月止：
  (一)被告癸○○、壬○○明知該院所聘用之醫師甲○○不諳使用電腦開立處方箋，且
    於八十六年元月十三日至同年元月十九日期間出國，竟偽造如附表一所示之曾品
    婷等一百二十名保險對象電腦處方箋，於未徵得醫師甲○○同意，乃將保管之甲○○醫師門診章加蓋於其上，交由負責申報該院門診醫療費用之己○○（不知情
    ）據以向健保局高屏分局詐得新台幣（下同）四萬八千七百八十九元（附表一誤
    載為四千八百七十八元）。
  (二)另明知醫師丙○○於八十五年二月十八日至同年月二十二日、同年五月一日至七
    日、八十七年九月十二日至二十日等三段期間出國，又分別偽造如附表二所示之
    朱李珠等一百零六名病患住院病歷，並交由負責申報該院住院醫療健保費用之洪
    靜慧（不知情），據以鍵入電腦製作成檔案，申報得費用八十八萬六千七百二十
    三元；偽造如附表三所示之李文鎮等八名保險對象電腦處方箋，申報得五千四百
    十三元。被告癸○○於八十八年七月十六日至八十八年八月二十六日出國期間，
    以相同手法製作診察病患張瓊玉、許新玉、王曉芸等人處方箋病歷，申報得二千
    二百元。
  (三)被告癸○○、壬○○授意洪靜慧就附表四所列住院病患陳桂瓊、庚○○○、丁○○、丑○○、羅詩旻、辛○○，溢報住院費用七千六百三十四元。
  (四)又在如附表五所列黃偉強等十二名保險對象無住院病歷情況下，被告壬○○授意
    洪靜慧先行申報住院醫療費用，而後再以補建立住院病歷（病情紀錄）每份一百
    元代價，要求不知情之聘僱醫師戊○○補行建立，詐領住院醫療健保費用十萬五
    千七百二十七元。
  (五)此外，被告癸○○、壬○○授意行政部門人員，換貼八十九年五月份處方箋，溢
    報健保醫療費用六千六百九十二元。
  (六)以上開不法之手段，將明知為不實之事項，登載於右揭病歷文件及請領健保費之
    報表上，並持向健保局訛報診療項目，據以詐領該項目之醫療費用，致健保局審
    核人員陷於錯誤而如數給付，計詐得一百零六萬三千一百七十八元，足生損害於
    健保局對醫務管理之正確性及使整體健保資源受有不當損害等情。因認被告共同
    涉犯刑法第二百十六條、第二百十五條之行使業務上登載不實文書罪嫌及同法第
    三百三十九條第一項詐欺取財罪嫌。
二、按犯罪事實應依證據認定之，無證據不得推定其犯罪事實；又不能證明被告犯罪
    者，應諭知無罪之判決，刑事訴訟法第一百五十四條、第三百零一條第一項前段
    分別定有明文。再認定被告有罪之事實，應憑證據，如未能發現相當之證據，或
    證據不足以證明，自不能以推測或擬制之方法，以為裁判之基礎；且認定犯罪事
    實所憑之證據，其為訴訟上之證明，須達於通常一般人均不致有所懷疑，而得確
    信其為真實之程度者，始得據為有罪之認定，倘其證明尚未達到此一程度而有合
    理之懷疑存在時，尚難為有罪之認定基礎；苟積極證據不足以為不利於被告事實
    之認定，即應為有利於被告之認定，更不必有何有利之證據（最高法院三十年上
    字第八一六號、四十年臺上字第八六號、七十六年臺上字第四九八六號判例參照
    ）。
三、公訴人認被告等涉犯行使業務上登載不實文書罪嫌、詐欺取財罪嫌，無非係以
    附表一至附表三部分：醫生甲○○、丙○○及被告出國期間，未實際看診，但仍
    有看診紀錄、電腦處方箋，且以渠名義申報健保給付費用；附表四部分：健保
    局查訪結果，該病患或未住院，或未實施檢驗，但博愛醫院申請健保給付時，卻
    溢報住院及檢驗費用；附表五部分：證人戊○○於警訊時，指述被告壬○○以
    每份一百元之代價，要求其補建病歷資料；附表六部分：卷附一五四張處方箋
    所示金額，較實際申報健保給付金額低，顯有換貼溢報，資為論罪依據。訊據被
    告癸○○、壬○○堅決否認有何上開犯行，均辯稱：醫生出國期間仍有看診紀錄
    ，應係行政人員輸入錯誤所致，而該病患確曾至醫院就診；又附表四部分，病患
    確曾住院，並接受檢驗，但因有些病患夜間請假返家，日間再返院，在病床無法
    供他人使用下，故仍申報住院費用；另雖要求證人戊○○補建立住院病歷，惟係
    針對與健保給付無關之『每日巡房紀錄』、『病人主述』部分，供醫院評鑑之用
    ，就『醫囑單』部分，因與健保給付有關，故未補行建立；至一五四張處方箋部
    分，該資料從何而來，無法得知，況該處方箋金額，超過三分之一部分，均較申
    請健保給付金額為低等語。經查：
  (一)附表一至附表三部分：
  證人即法務部調查局高雄縣調查站調查員子○○於本院證稱：醫生出國卻有看診
    紀錄部分，係調醫師入出境資料，再請健保局查詢始查獲等語（詳本院九十二年
    四月二十五日審判筆錄）。準此而論，醫生出國時間，不可能實際看診，固可推
    論，惟本件重點在於醫生出國期間，病患是否曾至博愛醫院就醫，且有他醫生實
    際看診，若病患確有就醫，縱醫生名稱申報有誤，亦難認有詐領健保給付之情事
    。從而，單以出入境資料，無法直接推論『未實際看診，顯有詐領健保給付』之
    事實，仍應斟酌病患就診情形及健保給付申報實務。
  附表一部分：
    博愛醫院醫生甲○○於八十六年一月十三日自高雄出境，於八十六年一月十九日
    入境高雄等情，業據證人甲○○於本院證述綦詳（詳本院九十二年五月三十日審
    判筆錄），有旅客入出境紀錄查詢表附偵查卷可參（第六十八頁）。又醫生甲○○前開出國期間，博愛醫院以其名義，就附表一所示病患，向健保局申請門診健
    保給付計四萬八千七百八十九元之事實，亦有健保局高屏分局費用計算明細附警
    訊卷可稽。嗣本院向健保局高屏分局函詢八十六年間，如附表一所示病患就醫情
    形，依該分局函附健保局高屏分局保險對象就醫紀錄查詢表所示（詳健保局高屏
    分局九十二年三月十日健保高醫字第○九二○○○三四三三號函），除病患曾品
    婷（附表一誤載為黃品婷）、張得喜（以上均於附表一第一頁）、洪志偉、戴士
    程、陳桂妹（以上均於附表一第三頁）、顏伊芳（於附表一第四頁）、李雅鈴及
    李雅琴（以上均於附表一第五頁）並無就醫紀錄可資查詢外，餘病患均有就醫紀
    錄，且於甲○○醫師出國期間，確有就診資料。爰審酌：
  (1)前開有就診資料之病患，經分析其於甲○○醫師出國期間前後之就醫情形，健保
    卡卡號、醫院均曾連續情形（即Ａ１、Ａ２、Ａ３以下類推）；雖有部分病患於
    甲○○醫師出國時間時，至博愛醫院就診時之卡號為Ａ５，嗣三月間至另家醫院
    就診時之卡號則為Ａ１（即如病患林彥匡部分，詳附表一第二頁最後一位病患）
    之情況，惟證人即健保局高屏分局職員乙○○於本院證陳：八十六年間，如僅使
    用Ａ卡，該卡至八十七年二月底前仍可使用八十六年之Ａ卡，故八十七年三月間
    換卡後，就會跳到Ａ１等語（詳本院九十二年四月二十五日審判筆錄），故縱有
    上開情形，亦應認為係連續就醫。
  (2)又證人乙○○復於本院證陳：健保卡號連續並無法證明病患確曾看診，除非問病
    患本人較為清楚，至訪查之案例中，曾有病患家人持健保卡至醫院蓋章情形等語
    （詳前審判筆錄）。然依一般持健保卡就醫經驗，證人乙○○前開證陳事項，係
    屬極少數例外之情況，原則上，除非係醫院與病患共謀詐取健保給付，否則病患
    若未就醫，根本不可能持健保卡至醫院蓋章；且如僅醫院片面假借病患名義申報
    健保給付，則醫院不可能於健保卡上蓋章，嗣病患持該健保卡至他家醫院就診時
    ，卡號應呈不連續情形【即甲於八十六年一月間，曾持健保卡就醫一次，且經醫
    院實際診療，則健保卡後之就醫紀錄欄，應僅於Ａ１欄蓋醫院章（假設甲於八十
    六年一月一日持新Ａ卡）。之後，若其他醫院假借病患名義，片面偽造就診資料
    ，並申請健保給付，則其向健保局申報之卡號應為Ａ２。嗣甲再持健保卡至同一
    醫院就醫，因僅Ａ１欄用印，故醫院應接續於Ａ２欄蓋印，則其向健保局申報之
    卡號亦應為Ａ２，此時，甲之『就醫紀錄查詢表卡號欄』就會接續呈現Ａ１、Ａ
    ２、Ａ２之情況，而發生卡號不連續之現象】。惟觀之現有之就醫紀錄查詢表，
    確無前開情事，卡號均呈連續，是在無證據證明醫院與病患共謀詐取健保給付下
    ，衡諸一般經驗，應認該病患於甲○○醫師出國期間，曾至博愛醫院就醫。至病
    患曾品婷、張得喜、洪志偉、戴士程、陳桂妹、顏伊芳、李雅鈴及李雅琴部分，
    雖無就醫資料可資參酌，惟證人乙○○於本院證述：有些資料已遭健保局惕除等
    語（詳前審判筆錄），自不能因無該病患就醫資料，即推認該病患於甲○○醫師
    出國期間，未至博愛醫院就診。
  附表二、附表三部分：
    博愛醫院醫生丙○○於八十五年二月十八日起至八十五年二月二十二日止、八十
    五年五月一日起至八十五年五月七日止及八十七年九月十二日起至八十七年九月
    二十日止出國等情，有旅客入出境紀錄查詢表附偵查卷可參（第六十九頁）。又
    醫生丙○○前開出國期間，博愛醫院以其名義，就附表二所示病患，向健保局申
    請住院健保給付計八十八萬六千七百二十三元；就附表三所示病患，向健保局申
    領門診健保給付計五千四百十三元之事實，亦有健保局高屏分局費用計算明細附
    警訊卷可稽。
  (1)附表二部分：
    依健保局公告之『中央健康保險局特約醫事服務機構門診醫療服務點數及醫令清
    單』及『中央健康保險局特約醫事服務機構住院醫療服務點數清單』，其中『診
    治醫師代號』或『醫師代號』均僅有一個欄位，故如有二位以上醫師同時聯合診
    治同一個案，僅能以其中一位醫師申報；有關病患住院期間，若主治醫師出國或
    休假，由其他醫師代為診治，因『醫師代號』欄位僅有一個之限制，故可由實際
    參與診治病患之任何一位醫師之名義申報，又如病患於主治醫師出國期間出院，
    應以何位醫師之名義申報，比照上開原則辦理等情，業經健保局於九十二年六月
    二十六日以健保審字第○九二○○二五四九六號函釋明確。基於上開函文，並參
    以證人即博愛醫院職員洪靜慧於本院證稱：自八十一年十月間起至九十二年三月
    間，任職於博愛醫院，並負責住院健保給付申報業務，伊依據住院病歷，先將醫
    囑單上之用藥、處置輸入電腦，再轉檔製成磁碟片，連同費用總表寄予健保局，
    聲請健保給付，八十五年至八十七年間，均按科別，以各科主治醫師名義申請健
    保給付，至八十九年起，始有變動，改以收病患之醫師申報健保費用，丙○○醫
    師於博愛醫院時，均以丙○○醫師名義申報等語（詳本院九十二年五月三十日審
    判筆錄）。核與證人丙○○於本院證陳：自八十二年起至八十八年六月三十日間
    止，伊任職博愛醫院，並擔任內科主治醫師，期間所有住院病患，均以主治醫師
    名義申報健保給付等語相符（詳本院九十二年六月二十日審判筆錄）。從而，由
    於醫師僅要參與診治病患，即可以其名義申報健保給付，是醫生出國期間，縱無
    法診治病患，然出國前如曾參與診治，亦可以其名義申報健保給付，尚難因醫師
    出國期間，未實際看診，即認該段期間健保給付之申報，均屬虛偽；況博愛醫院
    自八十五年至八十八年間，關於住院病患健保給付部分，均以主治醫師丙○○名
    義申報，益徵單由『出國期間，未實際看診』，無法明確導出公訴人之結論。
  (2)附表三部分：
    因單憑醫師出國，無法具體認定該時間內，以出國醫師名義申報健保給付，均屬
    虛偽，已如前述，而該病患於該段期間內，確有就醫紀錄，有健保局高屏分局九
    十一年十二月二十四日健保高醫字第○九一○○二六三一三號函附之就醫查詢紀
    錄表可參，在無具體證據證明病患與醫院共謀詐取健保給付，並參以『病患通常
    持健保卡至醫院就診』之經驗，公訴人關於此部分之事實認定，尚嫌速斷。
  被告癸○○出國期間部分：
    被告癸○○於八十八年七月十六日起至八十八年八月二十六日止出國等情，業據
    癸○○自陳在卷（詳本院九十一年十二月六日審判筆錄），且有旅客入出境紀錄
    查詢表附偵查卷可參（第七十頁）。又被告癸○○前開出國期間，博愛醫院以其
    名義，就張瓊玉、許新玉及王曉云等病患，向健保局申請門診健保給付計二千二
    百元之事實，亦有健保局高屏分局費用計算明細附警訊卷可稽。惟依扣案之病歷
    資料而言：(1)其中關於病患張瓊玉部分，該八十八年八月十九日電腦處方箋，雖
    於左下角處，記載『醫師癸○○』，但係由『徐約翰』（亦為博愛醫院醫生）於
    右下角處蓋印；(2)其中關於病患王曉芸部分，該八十八年八月一日、八十八年八
    月十二日、八十八年八月十九日及八十八年八月二十六日等電腦處方箋，雖於左
    下角處，均記載『醫師癸○○』，但皆由『徐約翰』（亦為博愛醫院醫生）於右
    下角處蓋印；(3)準此而論，因病患張瓊玉、王曉芸之處方箋，均由徐約翰醫師蓋
    印，顯見渠係由徐約翰醫師看診，該處方箋關於『醫師癸○○』記載應屬誤植，
    公訴人此部分之論述，容有誤會；(4)至病患許清玉部分，該八十八年八月十三日
    、八十八年八月二十日之處方箋，於左下角處，均記載『醫師癸○○』，且右下
    角處，皆蓋有被告癸○○印章，該開立處方箋之時間，固正值被告癸○○出國期
    間，惟因該病患於該段期間內，確有就醫紀錄，有健保局高屏分局九十一年十二
    月二十四日健保高醫字第○九一○○二六三一三號函附之就醫查詢紀錄表可稽，
    且參以前開附表三之同一理由，尚難因此即為被告不利之認定。
  爰審酌上情，並參以(1)證人甲○○均於本院證陳：該段出國期間，渠未指定代理
    人，但醫院會幫忙找醫生代班等語；證人丙○○亦證述：該段出國期間，渠未指
    定代理人，但醫院會處理等語（以上詳本院九十二年五月三十日、九十二年六月
    二十日審判筆錄）；(2)證人即博愛醫院職員己○○於本院證稱：自八十二年九月
    間迄今，於博愛醫院擔任門診健保之申報，伊係按醫生之排班表對照看診時間，
    將掛號室交付之資料輸入電腦，再轉檔製作磁碟片寄予健保局，伊不會查看實際
    看診醫師，且排班表大部分固定，醫師不會告知休假、出國之事，而現在係直接
    輸入電腦，不會有錯等語（詳本院九十二年五月三十日審判筆錄）；(3)綜合上開
    證詞，因醫師出國期間，醫院會指定醫師代診，而證人己○○係按排班表所示醫
    師名義，申報健保給付，是發生醫生出國期間，仍有看診紀錄之情事，應非罕見
    。顯見被告所辯，尚非無據。從而，因依現存資料，均顯示病患於被告癸○○、
    證人甲○○及丙○○出國期間，確有至博愛醫院就醫之紀錄，縱資料申報有誤、
    處方箋醫生蓋章部分不符，僅屬行政缺失，乏犯罪之故意，無法認定被告有詐欺
    取財、行使業務上登載不實文書等罪嫌。
  (二)附表四部分：
    證人子○○於本院證稱：附表四部分，係依病患之陳述，得知病患未住院而向健
    保局申請給付等語（詳本院九十二年四月二十五日審判筆錄）。固有健保局高屏
    分局八十九年六月七日健保高醫字第八九○○四五八一號函附之保險對象訪問紀
    錄、八十九年九月十五日健保高醫字第八九○○八○○八號函附之溢領費用資料
    附警訊卷、偵查卷（偵查卷第七十二頁以下）可參。惟查：
  證人即博愛醫院護士李燕琴於本院證陳：依護理紀錄所載，(1)病患陳桂瓊於八十
    九年一月一日至一月四日曾住院治療，晚上請假回去，住院期間，剛好醫院Ｘ光
    機壞掉，事後有補照，且住院病人一定要做尿液檢查；(2)病患庚○○○確於八十
    九年一月二十六日至二十九日住院；(3)病患丁○○於八十九年一月五日到一月八
    日住院，病患先生是醫院楊瑞光醫師，第一天晚上睡在病房，第二天因為情況好
    轉，他先生有帶他回去，之後都是這樣，至八日出院才退房；(4)病患丑○○於八
    十九年一月二十五日到一月二十八日住院，該病患係頭部外傷並腦震盪，共住四
    天，醫師指示要七十二小時觀察，第三天曾要求病患出院，但病患表示還未滿七
    十二小時，故同意繼續住院；(5)病患羅詩旻部分，依住院常規，要作排尿，因小
    孩子較難控制排尿，無法取尿檢查，故就裝尿套取尿檢查，當時家長可能外出，
    而不清楚；(6)病患辛○○住院期間，曾送至溪州醫院做腹部Ｘ光檢查等語綦詳（
    詳本院九十二年六月二十日審判筆錄）。
  爰審酌上情，並參以(1)證人乙○○於本院證稱：健保局實際訪視病患，依病患所
    述內容計算費用，發現與博愛醫院申報費用不符，而訪視時，僅就病患確定之部
    分記載，病患記憶不清楚部分，則不記載等語（詳本院九十二年四月二十五日審
    判筆錄）。準此，本件係博愛醫院申報後，健保局始進訪視，並核對之，是該病
    歷資料，應非訪視後製成甚明，事後偽造尚可排除，且因訪視紀錄僅記載病患記
    憶明確部分，是該訪視內容固可證明病患作何治療，但無法證明病患全部診療經
    過。(2)又被告庭呈之病歷（含護理紀錄）資料所示：(甲)病患陳桂瓊部分，八十九
    年一月一日十五時四十五分及十七時許、八十九年一月二日九時三十分及十七時
    三十分許、八十九年一月三日十時及十八時許、八十九年一月四日十六時許，護
    理紀錄皆有『生命跡象』、『記要』之記載，顯見八十九年一月一日起至八十九
    年一月四日曾住院接受診療；又該病歷資料內，亦附有生化檢驗報告單、尿液檢
    驗報告單、血液檢驗報告單及檢查報告單（檢查部位記載ＣＨＥＳＴ、檢查項目
    Ｘ─ＲＡＹ），亦足認定該病患確曾驗尿及胸腔檢查；(乙)病患庚○○○部分，八
    十九年一月二十六日起至八十九年一月二十九日止，護理紀錄皆有『生命跡象』
    、『記要』之記載，顯見該段期間內，曾住院接受診療；(丙)病患丁○○部分，八
    十九年一月五日起至八十九年一月八日止，護理紀錄皆有『生命跡象』、『記要
    』之記載，且醫囑單及『ＡＤＭＩＳＳＩＯＮ  ＮＯＴＥ』欄亦有所記載，顯見
    該段期間內，曾住院接受診療；(丁)病患丑○○部分，八十九年一月二十五日起至
    八十九年一月二十八日止，護理紀錄皆有『生命跡象』、『記要』之記載，且醫
    囑單及『ＡＤＭＩＳＳＩＯＮ  ＮＯＴＥ』欄亦有所記載，顯見該段期間內，曾
    住院接受診療；(戊)病患羅詩旻部分，病歷資料內含有尿液檢驗報告單，顯見確有
    尿液檢查；(己)病患辛○○部分，該病歷資料內，附有檢查報告單（檢查部報告記
    載ＣＨＥＳＴ  ＡＮＤ  ＡＢＤＯＭＥＮ、檢查項目Ｘ─ＲＡＹ），顯見該病患
    確曾檢查腹部；又依健保局高屏分局八十九年九月十五日健保高醫字第八九○○
    八○○八號函附之溢領費用資料所示，病患辛○○部分（偵查卷第九十九頁），
    博愛醫院並未申報腹腔檢查費用，反而申報腎臟、輸尿管、膀胱檢查費用，但病
    歷資料並無該項檢查，顯見該部分係申報錯誤，而依被告庭呈之放射線診療費，
    前開二項檢查費用支付點數同為二百點，是此部分應無溢領情事。(3)保險對象住
    院後，不得擅自離院，晚間不得外宿，未經請假即離院，視同自動出院，故如病
    患
    住院期間，未經請假即擅自離院返家者，視同自動出院，自不可申報離院返家期
    間之醫療費用，如有申報，本局將依相關規定，予以核減醫療費用，固經健保局
    於九十二年六月二十六日以健保審字第○九二○○二五四九六號函釋明確。惟上
    開函文僅就未經請假部分函釋，是否包含請假部分，則有疑義，況病患如將隨身
    物品置於病床而外出，且隔日返回，因該病床實際上仍為病患所使用，若不可申
    報費用，亦不合理，在存有解釋空間下，縱有申報健保給付，亦僅係健保局是否
    扣減，尚無溢領費用之故意。從而，此部分之犯罪事實，亦無法認定被告有詐欺
    取財、行使業務上登載不實文書等罪嫌。
  (三)附表五部分：
    證人戊○○於本院證稱：伊在調查局製作之筆錄，內容與其意思有所有出入，當
    時係因被告扣薪三萬元而檢舉，被告確實要求伊補填病歷，但未要其偽造或變造
    病歷，由於丙○○醫師家逢變故，故接手後，由其填補，但僅填補病人主述部分
    ，至每日巡房紀錄、原有醫囑單及未參與診療部分，則未填補，亦未更改病歷等
    語綦詳（詳本院九十二年六月二十日審判筆錄）。準此，因填補病人主述部分，
    並不影響健保費用之申報，是公訴人就此部分事實之認定，容有誤會。
  (四)附表六部分：
    證人子○○於本院證稱：該部分係有人密報，並隨函檢附一百五十四張處方箋，
    是撕下之處方箋後，博愛醫院再換貼較高金額之處方箋，以申報健保費用等語（
    詳本院九十二年四月二十五日審判筆錄），固有該處方箋附偵查卷（第二○六頁
    ）可參。惟該處方箋縱屬博愛醫院所有，因該一百五十四張處方箋所示金額，或
    與健保申報費用相同、或低健保申報費用，並非全高於健保申報費用，若被告有
    意溢領健保費用，豈會如此，是此部分之事實，亦無從認定犯罪。
四、綜上，被告二人應無公訴人所指之犯嫌。此外，復查無其他積極證據足資證明被
    告有上開犯行，不能證明被告犯罪，依法應為無罪判決之諭知。
據上論斷，應依刑事訴訟法第三百零一條第一項前段，判決如主文。
中      華      民      國      九十二      年    七    月    二十八    日
                                  臺灣高雄地方法院刑事第一庭
                                      法  官  方  百  正
右正本證明與原本無異。
如不服本判決，應於判決送達後十日內，向本院提出上訴狀。
                                      書記官  張  金  蘭
中    華    民    國      九十二      年      七      月      二十八    日


司法院資訊處製作；財團法人民間司法改革基金會備份。
